BRAYAN ROJAS

Desarrollador de Software

PERFIL

+6 años de experiencia como desarrollador de software, adquiriendo conocimientos en distintas tecnologías y lenguajes, así como también el trabajo en equipo y la efectividad del flujo de todo proyecto. Tengo habilidad tanto en front-end como en el backend siendo así desarrollador full-stack.

HABILIDADES

- JavaScript - Vue

- TypeScript - React

- Php - Angular

- Java - Laravel

- C++ - Express

- MySQL - Loopback

- MongoDB - Nest

3

- Web 3 - GraphQL

- Node

CONTACTO

+58 414 485 7222

brayanmontilla26@gmail.com

linkedin.com/in/brayan-rojas-3702401b0/

github.com/brayanrojas18

Carabobo, Venezuela

EXPERIENCIA PROFESIONAL

WONDRIX LATAM (Nomina360) | 2018 - 2023

Senior full-stack developer, Ecuador

Tareas:

- Mejora funcional y legibilidad de código en el front-end y backend
- App hibrida (app y web) y API independiente para el uso de los usuarios (Empleados)
- Refactorización de código back y funciones independientes para optimización del front-end
- APIS para extracciones de datos para cargas en el sistema

MICROVOZ LATAM | 2023 - 2023

Front-end developer, Argentina

Tareas:

- Mejora funcional y legibilidad de código en el front-end
- Desarrollo de módulos front-end y backend
- Actualización y optimización de módulos y migraciones de lenguajes a nuevo API
- Desarrollo front-end para modalidad móvil
- Correcciones de bugs

Juegos de azar (Tether Lottery, Fast money) | 2022 - 2022

Senior full-stack developer, Venezuela

Tareas:

- Desarrollo de API y manejo de Web 3
- Desarrollo de Front-end
- Creación y configuración de Bases de Datos
- Despliegue para producción

LA GOCHA (Casa de cambio) | 2020 - 2021

Senior full-stack, Colombia

Tareas:

- Desarrollo de API
- Desarrollo de Front-end (Escritorio y movil)
- Creación y configuración de Bases de Datos

WHIMZY (Sistema para restaurantes) | 2019 – 2020

Senior full-stack, USA

Tareas:

- Desarrollo de API
- Desarrollo de Front-end (Escritorio y movil)
- Creación y configuración de Bases de Datos

IDIOMAS

Español: Nativo Inglés: Intermedio

EDUCACIÓN

- Desarrollo de Videojuegos Unity · Udemy 2021 -2022
- MongoDB · Udemy 2022 -2023
- Node · Udemy 2020 2020
- TypeScript · Udemy 2023
- Java, C++, Visual Basic · AR Sistema 2017